臺灣臺北地方法院民事裁定
110年度亡字第158號
聲  請  人  林正雄
上列聲請人聲請死亡宣告事件，本院裁定如下：
    主  文
一、准對失蹤人林美代子（女，民國00年0月00日生，失蹤前籍
    設臺北州文山郡石碇庄雙溪字雙溪百七十番地)為宣告死亡
    之公示催告。
二、該失蹤人應於本公示催告揭示於法院公告處、資訊網路及其
    他適當處所之日起六個月內向本院陳報現尚生存，如不陳報
    ，本院將宣告其為死亡。
三、凡知該失蹤人生死者，均應於上開期間內，將其所知之事實
    陳報本院。
　　理  由
一、聲請意旨略以：聲請人林正雄為失蹤人林美代子之弟弟，失
    蹤人於民國32年至33年間被抱離家，在砲彈爆炸中生死不明
    ，且林美代子於日據時代戶口調查簿設有戶籍，但並無光復
    後設籍資料，爰依法聲請宣告失蹤人死亡等語。　　
二、按失蹤人失蹤滿10年後，法院得因利害關係人或檢察官之聲
    請，為死亡之宣告，71年1月4日修正公布前之民法總則第8
    條第1項定有明文。又修正之民法總則第8條之規定，於民法
    總則施行後修正前失蹤者，亦適用之，但於民法總則修正前
    ，其情形已合於修正前民法總則第8條之規定者，不在此限
    ，民法總則施行法第3條第3項亦有明文。宣告死亡或撤銷、
    變更宣告死亡之裁定，利害關係人或檢察官得聲請之；法院
    准許宣告死亡之聲請者，應公示催告；公示催告，應記載下
    列各款事項：一、失蹤人應於期間內陳報其生存，如不陳報
    ，即應受死亡之宣告。二、凡知失蹤人之生死者，應於期間
    內將其所知陳報法院。前項公示催告，準用第130條第3項至
    第5項之規定。但失蹤人滿百歲者，其陳報期間，得定為自
    揭示之日起二個月以上，家事事件法第155條、第156條規定
    甚明。
三、經查，聲請人主張之事實，業據其提出聲請人戶籍謄本、失
    蹤人日據時代戶籍謄本為證。本院依職權函調失蹤人戶籍資
    料，日據時期失蹤人戶口調查簿並未載明失蹤人死亡之相關
    記事，亦無其光復後之設籍資料，此有新北○○○○○○○○函在卷
    可參。而國民政府於34年10月25日臺灣光復後，曾於35年4
    月間實施戶口清查，嗣於35年10月1日辦理初次設籍登記，
    失蹤人於臺灣光復後未辦理初設戶籍登記之原因，不外乎失
    蹤、死亡等因素所致，此為公眾週知之事實。從而，雖無法
    直接認定失蹤人死亡之事實，惟可認至遲於35年10月1日即
    處於失蹤狀態，迄今仍行方不明，符合得為死亡宣告之10年
    法定期間，而聲請人與失蹤人間有法律上利害關係，故其請
    求對失蹤人為死亡宣告前之公示催告，於法有據，應予准許
    。
四、依家事事件法第156條，裁定如主文。　　
中　　華　　民　　國　　111 　年　　1 　　月　　10　　日
                  家事法庭  法  官  翁儀齡
以上正本係照原本作成。
本裁定不得抗告。
中　　華　　民　　國　　111 　年　　1 　　月　　10　　日
                            書記官  尹遜言